臺灣高雄地方法院刑事判決　　　　　　　　　　　　九十一年度交易字第一三二號
　　公　訴　人　臺灣高雄地方法院檢察署檢察官
　　被　　　告　甲○○
右列被告因過失傷害案件，經檢察官提起公訴（九十年度偵緝字第一四六二號），本
院判決如左：
    主  文
甲○○因過失傷害人，處拘役伍拾玖日，如易科罰金，以參佰元折算壹日。
    事  實
一、甲○○考領有適當之駕駛執照，於民國九十年四月二十二日十六時十七分許，駕
    駛車號ＺＣ─二０一０號自小客車，沿高雄縣旗山鎮○○○路左轉往得勝巷上坡
    路段行駛，行至得勝巷得勝高分八號電桿前十公尺處，本應注意汽車行駛時，除
    行駛於單行道或指定行駛於左側車道外，在未劃標線之道路，應靠右行駛；且駕
    駛人應注意車前狀況，並隨時採取必要之安全措施，而當時天候晴朗，路面乾燥
    、無缺陷，並無不能注意之情事，竟疏未注意及此，以致撞及前方自對向駛來由
    乙○○所駕駛未懸掛車牌之重型機車，致乙○○人車倒地，受有左腳開放性（指
    骨Ｘ２）、（蹠骨Ｘ２）骨折及皮膚缺失、肌腱斷裂及左拇趾伸趾肌腱、左側腳
    足背動永斷裂之傷害。
二、案經被害人乙○○訴由高雄縣警察局旗山分局報告台灣高雄地方法院檢署檢察官
    偵查起訴。
    理  由
一、訊據被告甲○○固坦承於右揭時、地駕車肇事致告訴人乙○○受傷之事實不諱，
    惟矢口否認有何過失傷害之犯行，辯稱：當時左轉上山，一直靠右邊行駛，對方
    很快從山上衝下來，未靠右邊行駛才撞上汽車子左邊的後視鏡，當時車速約三十
    公里云云。經查，右揭犯罪事實，業據告訴人乙○○於偵審中指述甚詳。被告固
    執前揭情詞置辯，惟查：肇事現場為路寬六公尺之未劃有標線之道路，此有事故
    現場圖一紙及照片五張附卷可稽。且依上開事故現場圖及照片所示，事故發生後
    ，車子擋泥板被撞斷掉落於往旗南三路方向之道路右邊，顯見兩車撞擊點應係位
    於該處。而被告駕駛之汽車方向係往得勝巷行駛，惟撞擊點卻位於對向之右側，
    足以證明被告駕駛汽車根本未依規定緊靠右側行駛，且係於違規靠左側行駛之際
    ，與對向靠右側行駛之告訴人發生撞擊等情，即可認定。至於事故現場圖及照片
  ，雖顯示被告之自小客車位置係緊靠該道路往得勝巷方向之右側停放。惟兩車碰
    撞後散落物之位置，既位於往旗南三路方向之右側，且與被告之自小客車相距長
    達十六公尺遠，是事故現場圖及照片所示自小客車之位置，應係被告與告訴人發
    生碰撞之後，被告始將汽車移往路邊停放所致，自難為被告有利之認定。且經本
    院將本案送請台灣省高屏澎區車輛行車事故鑑定委員會鑑定結果，亦同此見解，
    此亦有該會九十一年四月二十六日高屏澎鑑字第九一○六四號函一紙在卷可參。
    按汽車行駛時，除行駛於單行道或指定行駛於左側車道外，在未劃標線之道路，
    應靠右行駛；且駕駛人應注意車前狀況，並隨時採取必要之安全措施，道路交通
    安全規則第九十五條前段及第九十四條第三項分別定有明文，被告駕車自應注意
    上述道路交通安全規則之規定。又依附卷之道路交通事故調查報告表所載，本件
    肇事當時天候晴朗，路面乾燥、無缺陷，亦無障礙物，被告應無不能注意之情事
    ，其竟疏未注意而肇事，足證其駕車行為顯有過失。
二、又告訴人因本件車禍而受有左腳開放性（指骨Ｘ２）、（蹠骨Ｘ２）骨折及皮膚
    缺失、肌腱斷裂及左拇趾伸趾肌腱、左側腳足背動永斷裂之傷害，亦有行政院衛
    生署旗山醫院診斷證明書一紙在卷可按，是告訴人所受傷害，與被告過失駕車肇
    事之行為之間，具有相當因果關係。縱上所述，被告所辯顯係卸責之詞，不足採
    信，本件事證明確，被告過失傷害之犯行堪予認定。
三、核被告所為犯刑法第二百八十四條第一項之普通過失傷害罪。爰審酌被告過失之
    程度非重、惟被害人所受傷害非輕，且至今尚未與告訴人達成和解，另被告並無
    前科（此有台灣高等法院被告全國前案紀錄表及台灣高雄地方法院檢察署刑案資
    料查註紀錄表各一份在卷可佐）等一切情狀，量處如主文所示之刑，並諭知易科
    罰金之折算標準，以資儆懲。
據上論斷，應依刑事訴訟法第二百九十九條第一項前段、刑法第二百八十四條第一項
、第四十一條第一項，罰金罰鍰提高標準條例第一條前段、第二條，判決如主文。
中      華      民      國      九十一      年    七    月    二十四    日
                                  臺灣高雄地方法院刑事第二庭
                                      審判長法  官  宋明中
                                            法  官  卓立婷
                                            法  官  高英賓
右正本證明與原本無異。
如不服本判決，應於判決送達後十日內，向本院提出上訴狀。
                                            書記官  林雯琪
中      華      民      國      九十一      年    七    月    二十六    日
附錄論罪科刑法條：
中華民國刑法第二百八十四條
 (過失傷害罪)
因過失傷害人者，處六月以下有期徒刑、拘役或五百元以下罰金，致重傷
者，處一年以下有期徒刑、拘役或五百元以下罰金。
從事業務之人，因業務上之過失傷害人者，處一年以下有期徒刑、拘役或
一千元以下罰金，致重傷者，處三年以下有期徒刑、拘役或二千元以下罰
金。
